臺灣桃園地方法院刑事判決　　　　　　　　　　　　九十三年度簡上字第一三三號
　　上　訴　人
　　即　被　告　甲○○
右列上訴人即被告因違反電子遊戲場業管理條例案件，不服本院中壢簡易庭中華民國
九十三年二月二十七日所為第一審判決（聲請簡易判決處刑書案號：九十二年度偵字
第六○二八號），提起上訴，本院管轄之第二審地方法院合議庭判決如左：
    主  文
原判決撤銷。
甲○○共同違反未依電子遊戲場業管理條例規定辦理營利事業登記者，不得經營電子
遊戲場業之規定，處拘役肆拾日，如易科罰金，以佰元折算壹日。
扣案之賭資新台幣仟柒佰柒拾元、電子遊戲機「金鯉童」壹台（含ＩＣ板壹塊）及
「變色龍」壹台（含ＩＣ板壹塊）沒收之。
    事  實
一、甲○○係位於桃園縣楊梅鎮○○路○段二一六號之泰國餐廳負責人，明知未依電
    子遊戲場業管理條例規定辦理營利事業登記者，不得經營電子遊戲場業，竟與不
    詳姓名年籍綽號「阿仁」之成年男子，基於賭博及違反電子遊戲場業管理條例之
    犯意聯絡，由「阿仁」提供賭博性電動玩具「金鯉童」、「變色龍」各一台，放
    置於甲○○於前開地點所經營之泰國餐廳內，自民國九十二年三月初某日起，連
    續與不特定客人以零錢對賭，並由機器機率決定賠率兌換金錢予客人，迄至同年
    三月二十日十九時三十分，為警於上址當場查獲，並扣得上述電動機具二台（內
    含ＩＣ板二塊）、及賭資新台幣三千七百七十元。
二、案經桃園縣政府警察局楊梅分局報請台灣桃園地方法院檢察署檢察官偵查起訴。
    理  由
一、右揭犯罪事實，業據上訴人即被告甲○○於本院審理時坦承不諱，復有現場照片
    七幀附卷及電動遊戲機具二台（含ＩＣ板二塊）、賭資三千七百七十元等物扣案
    可稽，被告自白核與事實相符。是本案事證明確，被告犯行洵堪認定，應予依法
    論科。
二、核被告所為，係違反電子遊戲場業管理條例第十五條之規定，應依同法第二十二
    條之規定論處，更犯刑法第二百六十六條第一項前段賭博罪。被告與上開綽號「
    阿仁」之成年男子就上開犯行，均有共同之犯意聯絡與行為分擔，應依共同正犯
    論處；被告多次賭博犯行，時間緊接，手法相同，犯同一罪名之罪，顯係基於概
    括之犯意，為連續犯，依法論以一罪。又被告所犯上開二罪間，有方法、目的之
    牽連關係，依刑法第五十五條之規定，從較重之違反電子場業管理條例罪處斷。
    上開連續賭博罪部分雖未據公訴人起訴，然該部分事實與公訴人起訴之犯罪事實
    有牽連犯之裁判上一罪關係，應為起訴效力所及，本院自應併予審究。原審判決
    認被告所犯違反電子遊戲場業管理條例第十五條規定之犯行，與連續賭博罪有牽
    連犯之關係，而予以論罪科刑，固非無見，惟原審並未敘明何以就上開公訴人漏
    未起訴之賭博罪部分得併予審酌之法律理由，及被告僅擺設電動機具二台，擺放
    時間不長等情，原審量處拘役五十日，稍嫌過重，原審判決即有未洽。被告上訴
    意旨指原審判決量刑過重，非無理由，自應由本院予以撤銷改判。爰審酌被告於
    本院審理時坦承犯行，態度良好、且擺放機具僅有二台，且犯罪所得不高等一切
    情狀，量處如主文所示之刑，並諭知易科罰金之折算標準。扣案之電動賭博機具
    電子遊戲機「金鯉童」一台（含ＩＣ板一塊），係插上電源隨時足供不特定賭客
    與之對賭之狀態，業據被告供認在卷，係當場賭博之器具無訛；賭資新台幣三千
    七百七十元元係當場查獲在賭博機具內之財物，應依刑法第二百六十六條第二項
    宣告沒收。扣案之電子遊戲機「變色龍」一台（含ＩＣ板一塊），被告雖供稱警
    方查獲當時因壞掉所以未插電，惟故障之前仍係供被告犯電子遊戲場業管理條例
    第二十二條之罪所用之物，為共同正犯所有，爰另依刑法第三十八條第一項第二
    款宣告沒收。
據上論斷，應依刑事訴訟法第四百五十五條之一第三項、第三百六十九條第一項前段
、第三百六十四條、第二百九十九條第一項前段，電子遊戲場業管理條例第二十二條
，刑法第十一條前段、第二十八條、第五十六條、第二百六十六條第一項前段、第二
項、第五十五條、第四十一條第一項前段、第三十八條第一項第二款，罰金罰鍰提高
標準條例第一條前段、第二條，判決如主文。
本案經檢察官胡原龍到庭執行職務。
中　　　華　　　民　　　國　　九十三　　年　　　八　　　月　　 十二 　　日
                                 臺灣桃園地方法院刑事第五庭
                                       審判長法  官  潘政宏
                                             法  官  邱滋杉
                                             法  官  周炳全
右正本證明與原本無異。
如不服本判決，應於送達後十日內，向本院提出上訴狀。
                                             書記官  陳夏施
中　　　華　　　民　　　國　　九十三　　年　　　八　　　月　　 十三 　　日
附錄：本件論罪科刑之法條全文
電子遊戲場業管理條例第十五條
未依本條例規定辦理營利事業登記者，不得經營電子遊戲場業。
電子遊戲場業管理條例第二十二條
違反第十五條規定者，處行為人一年以下有期徒刑、拘役或科或併科新台
幣五十萬元以上二百五十萬元以下罰金。
中華民國刑法第二百六十六條
(普通賭博罪與沒收物)
在公共場所或公眾得出入之場所賭博財物者，處一千元以下罰金。但以供
人暫時娛樂之物為賭者，不在此限。
當場賭博之器具與在賭檯或兌換籌碼處之財物，不問屬於犯人與否，沒收
之。
